【裁判字號】    89,易,1934
【裁判日期】    890926
【裁判案由】    公共危險
【裁判全文】
臺灣高雄地方法院刑事判決                        八十九年度易字第一九三四號
    公  訴  人  臺灣高雄地方法院檢察署檢察官
    被      告  乙○○
    被      告  甲○○
右列被告因公共危險案件，經檢察官聲請簡易判處刑（八十八年度偵字第一八八八二
號），經本院高雄簡易庭認不宜以簡易判決處刑，簽由本院依通常程序審理，本院判
決如左：
    主  文
乙○○、甲○○均無罪。
    理  由
一、公訴意旨略以：被告乙○○於民國八十八年六月十七日凌晨零時許，獲知另一被
    告即其弟甲○○遭丙○○毆打，氣憤不平，乃自行抽取機車內汽油，裝在啤酒瓶
    內，並偕同甲○○前往丙○○位於高雄市左營區勵志新村一九五之一號住處，抵
    達後，甲○○持鋤頭柄砸毀該屋窗戶玻璃（毀損部分未據告訴），乙○○則掣燃
    手中所持之打火機，點燃該啤酒瓶之汽油，但見該汽油瓶起火燃燒，即朝馬路方
    向丟擲而示威，乙○○、甲○○二人均應注意，能注意而疏未注意防止火勢漫延
    ，未料火勢延燒至丙○○住處大門，乙○○見狀，迅即將之撲滅。因認被告乙○○、甲○○均涉犯刑法第一百七十三條第二項之失火燒燬現供人使用之住宅罪等
    語。
二、公訴人認被告乙○○、甲○○涉犯右開犯罪，係以右揭事實，業據被告乙○○、
    甲○○之自白不諱，核與告訴人丙○○指訴明確，復有照片四幀及高雄市政府消
    防局北區救災救護大隊火警電話紀錄簿等附卷可稽等情，以為論據；訊據被告乙○○、甲○○固坦承於八十八年六月十七日凌晨零時許，被告乙○○因知悉被告
    甲○○遭丙○○毆打，氣憤不平，乃自行抽取機車內汽油，裝在啤酒瓶內，與甲○○前往丙○○位於高雄市左營區勵志新村一九五之一號住處，由乙○○點燃手
    中所持之打火機，點燃該啤酒瓶之汽油，並朝馬路方向丟擲而示威，而火勢後來
    延燒至丙○○住處大門，乙○○見狀，迅即將之撲滅之事實，惟辯稱：原本只是
    要嚇唬告訴人丙○○而已，不知會燒到他家大門等語。
三、按犯罪事實應依證據認定之，無證據不得推定其犯罪事實；又不能證明被告犯罪
    ，應諭知無罪之判決。刑事訴訟法第一百五十四條及第三百零一條分別定有明文
    。次按，刑法公共危險罪章所稱之「燒燬」，係指燃燒結果，致標的物之效用喪
    失而言，是以刑法上所謂放火或失火燒燬房屋，係以將房屋全部燒燬，或將房屋
    屋頂，或門窗牆壁焚燬，致使房屋不能供人居住使用者而言。
四、經查，本件被告乙○○及甲○○雖確自承曾於八十八年六月十七日，持內裝有汽
    油之啤酒瓶於告訴人丙○○位於高雄市左營區勵志新村一九五之一號住處前引火
    並丟擲於馬路上，同時火勢並因而延燒至告訴人丙○○上開住處大門之事實，然
    該火勢延燒之結果，僅將告訴人丙○○右揭住處之大門部分燻黑，此有照片二幀
    在卷可稽；而告訴人丙○○亦於警訊時陳稱：當時乙○○將用啤酒瓶製之汽油彈
    二顆連續朝我住處大門丟擲，二顆都有著火，但很快就被撲滅，因大門是鐵製的
    ，雖有著火，但因馬上撲滅，並無嚴重損壞，第二天我將大門重上油漆，還可使
    用，門外之牆壁有被燻黑等語（見丙○○八十九年六月二十二日訊問筆錄），則
    告訴人丙○○之房屋僅有門口之大門及牆壁遭燻黑，並未因被告二人丟擲汽油彈
    而火勢延燒而致生燒燬之結果，自與刑法第一百七十三條第二項失火燒燬現供人
    使用之住宅罪之要件不相適合，而難以該罪相繩之；又告訴人前述房屋鐵製之大
    門既尚可使用，僅部分遭燻黑，亦難認該門已達燒燬之程度，故亦不該當刑法第
    一百七十五條第三項之失火燒燬住宅等以外他人所有物罪。公訴人所舉之證據尚
    無法證明被告犯罪。此外，復查無其他積極證據足認被告有公訴人所指之犯行存
    在，不能證明被告犯罪，依法應為無罪之諭知。
五、至被告乙○○及甲○○二人，僅因細故即自製汽油彈至告訴人丙○○前開住處引
    燃並丟擲於告訴人門前路上，而告訴人丙○○前述住處係位於巷內，巷寬僅約三
    公尺，有本院勘驗筆錄一份在卷可稽（見本院八十九年六月二十一日勘驗筆錄）
    ，況被告乙○○及甲○○亦於庭訊時自承製作汽油彈係為嚇唬告訴人（見本院八
    十九年六月二日訊問筆錄），則被告二人是否涉犯刑法第三百零五條之恐嚇罪或
    另涉犯其他罪名，宜由檢察官另為適法之處理，併此敘明。
據上論斷，應依刑事訴訟法第三百零一條第一項，判決如主文。
本案經檢察官呂建昌到庭執行職務。
中    華    民    國    八十九    年      九      月      二十六      日
                        臺灣高雄地方法院刑事第六庭
                                      法  官    李怡諄
右正本證明與原本無異。
如不服本判決，應於判決送達後十日內，向本院提出上訴狀。
                                      書記官    陳福記
中    華    民    國      八十九      年      九      月      二十六   日


司法院資訊處製作；財團法人民間司法改革基金會備份。
